【裁判字號】    92,訴,890
【裁判日期】    920422
【裁判案由】    毒品危害防制條例
【裁判全文】
臺灣板橋地方法院刑事判決                          九十二年度訴字第八九號
    公  訴  人  臺灣板橋地方法院檢察署檢察官
    被      告  甲○○
右列被告因毒品危害防制條例案件，經檢察官提起公訴（九十二年度偵緝字第九二）
，本院判決如左：
    主  文
甲○○連續施用第一級毒品，累犯，處有期徒刑捌月；又連續施用第二級毒品，累犯
，處有期徒刑肆月，扣案之第二級毒品安非他命壹包（淨重約零點伍公克），沒收並
銷燬之；應執行有期徒刑拾月，扣案之第二級毒品安非他命壹包（淨重約零點伍公克
），沒收並銷燬之。
    事  實
一、甲○○曾於民國（下同）八十二年間因公共危險案件，經本院於八十二年十二月
    二十三因以八十二年度少訴字第九二號判決有期徒刑一年九月，緩刑五年確定；
    其復於八十四年間因傷害案件，經臺灣臺北地方法院於八十五年十月十七日以八
    十四年度訴字第二三七七號判決有期徒刑三月確定；嗣撤銷前揭緩刑，於八十八
    年十二月八日縮刑期滿執行完畢（起訴書誤為八十八年十二月十四日執行完畢）
    。其復因施用毒品案件，經本院於九十年三月六日以九十年度毒聲字第一○五六
    號裁定送觀察勒戒後，認無繼續施用毒品傾向，由臺灣板橋地方法院檢察署檢察
    官於九十年三月十二日以九十年度毒偵字第一一七七號為不起訴處分確定。詎甲
    ○○猶不知悔改，於前揭不起訴處分確定後五年以內，基於施用第一級毒品海洛
    因之概括犯意，自九十二年二月一日起至同年月十二日凌晨止，在臺北縣中和市
    ○○路○段八八號三樓住處，以摻食香煙方式，施用第一級毒品海洛因多次；又
    另基於施用第二級毒品安非他命之概括犯意，自九十年十月二十四日起至九十二
    年二月十二日止，在上揭臺北縣中和市○○路○段八八號三樓住處，施用第二級
    毒品安非他命多次。嗣為警於九十年十月二十六日晚間十時三十分，在臺北縣中
    和市○○路○段九十號前查獲，並扣得供其施用第二級毒品安非他命一包（淨重
    約○．五公克）；甲○○於九十年十月二十七日經檢察官訊問後諭知飭回。嗣經
    臺灣板橋地方法院檢察署發佈通緝，於九十年二月十三日凌晨零時，在臺北縣中
    和市○○路○段八十八之一號前為警捕獲，由臺灣板橋地方法院檢察署依本院於
    九十年十二月十日以九十年度毒聲字第四六七九號准以觀察勒戒之裁定，將甲○
    ○送入勒戒處所觀察勒戒後，認有繼續施用毒品傾向，再由本院於九十二年三月
    十日以九十二年度毒聲字第七六七號裁定令入戒治處所施以強制戒治一年。
二、案經臺北縣政府警察局樹林分局報請臺灣板橋地方法院檢察署檢察官偵查起訴。
    理  由
一、被告對於前揭時地分別施用第一級毒品海洛因、第二級毒品安非他命之犯行，坦
    承不諱，並有扣案之第二級毒品安非他命一包（淨重約○．五公克）可佐；而被
    告九十年十月二十七日十時為警採集之尿液，經昭信科技顧問股份有限公司初步
    篩選採酵素免疫分析法、確認分析採氣相層析質譜分析法檢驗結果，呈安非他命
    陽性反應，有該公司九十年十一月三日濫用藥物陽性檢體檢驗報告一件在卷可稽
    ；而被告於九十一年二月十四日上午十時經臺灣臺北看守所採尿檢驗結果，呈安
    非他命與鴉片陽性反應，有該所收容人毒品尿液檢驗報告表一件附卷可佐。是被
    告於偵查中否認施用毒品犯行云云，與前揭積極證據有悖，應係卸責之詞，不足
    採信。事證明確，被告犯行洵堪認定。
二、按被告曾因施用毒品案件，經本院於九十年三月六日以九十年度毒聲字第一○五
    六號裁定送觀察勒戒後，認無繼續施用毒品傾向，由臺灣板橋地方法院檢察署檢
    察官於九十年三月十二日以九十年度毒偵字第一一七七號為不起訴處分確定，有
    上開不起訴處分書一件在卷可考，是被告於前揭不起訴處分確定後五年以內，二
    犯本件施用第一級毒品海洛因與施用第二級毒品安非他命，核其所為，係犯毒品
    危害防制條例第十條第一項之施用第一級毒品罪及同條第二項施用第二級毒品罪
    。其各先後多次犯行，時間緊接，所犯分別係構成要件相同之罪，顯係各基於概
    括犯意反覆為之，應分別論以連續施用第一級毒品罪及連續施用第二級毒品罪。
    其於施用第一級毒品海洛因與第二級毒品安非他命前後之持有低度行為，應分別
    為其施用之高度行為所吸收，不另論罪。又被告曾於八十二年間因公共危險案件
    ，經本院於八十二年十二月二十三因以八十二年度少訴字第九二號判決有期徒刑
    一年九月，緩刑五年確定；其復於八十四年間因傷害案件，經臺灣臺北地方法院
    於八十五年十月十七日以八十四年度訴字第二三七七號判決有期徒刑三月確定；
    嗣撤銷前揭緩刑，於八十八年十二月八日縮刑期滿執行完畢，有刑案資料查註紀
    錄表、臺灣高等法院被告全國前案紀錄表各一件在卷可考，其於前案有期徒刑執
    行完畢後五年以內再犯本件之罪，均應依累犯之規定，皆遞加重其刑。其爰分別
    審酌被告犯罪動機、目的、手段、次數、對自身健康戕害程度、曾經施用毒品經
    觀察勒戒，仍無法戒除毒害及犯罪後之態度等一切情狀，分別量處如主文所示之
    刑，並定其應執行之刑。而扣案之第二級毒品安非他命一包（淨重約○．五公克
    ），應依毒品危害防制條例第十八條第一項前段之規定，沒收並銷燬之。
據上論斷，應依刑事訴訟法第二百九十九條第一項前段，毒品危害防制條例第十條第
一項、第二項、第十八條第一項前段，刑法第十一條前段、第五十六條、第四十七條
、第五十一條第五款，判決如主文。
本案經檢察官陳炎辰到庭執行職務
中    華    民    國      九十二      年      四      月    二十二    日
                                      臺灣板橋地方法院刑事第一庭
                                          法  官  高    玉    舜
右正本證明與原本無異。
如不服本判決，應於判決送達後十日內，向本院提出上訴狀。
            書記官  田    世    杰
中    華    民    國      九十二      年      四      月    二十三    日
附錄本案論罪科刑法條全文：
毒品危害防制條例第十條
施用第一級毒品者，處六月以上五年以下有期徒刑。
施用第二級毒品者，處三年以下有期徒刑。


司法院資訊處製作；財團法人民間司法改革基金會備份。
